# 投资性房地产一个问题

提问人：rainy418 时间：2011-08-21 18:02:47
持有并准备增值后转让的建筑物属于投资性房地产吗？

回答人：chenyiwei
目前该固定资产的使用状态如何，是否自用或出租？管理层、董事会对其用途有无明确意图？

回答人：chenyiwei
回复 rainy418 的帖子
这里有准则制定机构的政策导向考虑，即不鼓励炒房。这与准则规定的闲置土地（囤地）不得认定为投资性房地产的考虑有类似之处。
你说的这种情况，还是不要作为投资性房地产核算较妥。